JUAN PABLO RODRIGUEZ AVALOS

INGENIERO EN SOFTWARE

PERFIL

Ingeniero egresado de la Universidad Politécnica de Quintana Roo, con experiencia en el Desarrollo y Mantenimiento aplicaciones web.

Disfruto de aprender y afrontar de nuevos retos que me ayuden a mejorar mis habilidades para crecer como profesional y como persona.

EDUCACIÓN

INGENIERO EN SOFTWARE

2019-2023

Universidad Politécnica de Quintana Roo

EXPERIENCIA

Dapper Technologies

Sep 2022 - Actualidad

Empresa dedicada al desarrollo web a la medida, mantenimiento y mejora de proyectos propios o de terceros.

Comenzando como parte de mis prácticas profesionales, trabaje en el desarrollo de una PWA de un juego de póker con funciones de multijugador en tiempo real utilizando Angular, Node JS, Express, MongoDB, Firebase y Socket.IO utilizando Git Hub como manejador de versiones. Desde entonces partícipe activamente en área de desarrollo en diversas páginas y aplicaciones web utilizando el MEAN stack y tecnologías como WordPress y Laravel. Actualmente, me encuentro en el área de CI ayudando al mantenimiento y mejora de diferentes proyectos.

Capital 28

Sep 2021 - Dic 2021

Empresa dedicada al desarrollo web para diferentes proyectos inmobiliarios.

Realice prácticas profesionales desarrollando el front end en el framework de Vue Nuxt y la librería de estilos de Vuetify de una aplicación web que permite el envió de mensajes por correo electrónico o WhatsApp a clientes utilizando diferentes plantillas Esta aplicación contaba con funciones como autocompletar los mensajes con la información de cada cliente y un sistema de registro por cada envió de mensajes.

HABILIDADES

Angular
Diseño web

Node JS
GitHub/GitLab

Mongo DB

WordPress

• Express • Ingles conversacional

CONTACTO

TELÉFONO +52 998-493-5945

EMAIL: juanpablordz0524@gmail.com